【裁判字號】    91,聲,1592
【裁判日期】    920227
【裁判案由】    
【裁判全文】
臺灣高雄地方法院民事裁定  九十一年度聲字第一五九二號
    聲  請  人  唐榮鐵工廠股份有限公司
    法定代理人  劉憲同
    相  對  人  乙○○
                甲○○
                丙○○
                戊○○
                丁○○
                己○○
右當事人間聲請返還擔保物事件，本院裁定如左：
    主      文
本院八十七年度存字第七一七號提存事件聲請人所提存之擔保物交通銀行無記名可轉
讓之第十三期第十五次開發金融債券面額新台幣壹仟萬元壹張、面額新台幣壹佰萬元
貳張、面額新台幣壹拾萬元伍張，合計壹仟貳佰伍拾萬元准予發還。
聲請程序費用由相對人負擔。
    理      由
一、按應供擔保之原因消滅者，法院應依供擔保人之聲請，以裁定命返還其提存物，
    民事訴訟法第一百零四條第一項第一款定有明文。次按依民事訴訟法第三百九十
    五條第一項規定，假執行之宣告，因就本案判決或該宣告有廢棄或變更之判決，
    自該判決宣示時起，於其廢棄或變更之範圍內，失其效力。則若本案判決已經第
    三審法院廢棄發回更審，原第二審法院准予假執行之宣告，因無所附麗，於廢棄
    之範圍內失其效力，原第一審原告即不得再依已被廢棄之原判決聲請假執行，因
    而原第一審被告為免假執行而供擔保所提存之物，應認其應供擔保之原因已消滅
    ，最高法院七十四年台抗字第二五四號裁定意旨可供參酌。
二、本件聲請意旨略以：伊與相對人因請求損害賠償事件，伊前依台灣高等法院台南
    分院（下稱台南高分院）以八十三年度重上更（六）字第二六號判決，曾提供新
    台幣（下同）一千八百八十萬元為擔保後免為假執行。嗣經伊向鈞院聲請裁定變
    換提存物，改以鈞院八十七年度存第七一七號提存事件提存同額之交通銀行無記
    名可轉讓第十三期第十五次開發金融債券在案。又伊就前開判決提起上訴後，業
    經最高法院以八十九度台上字第一六○三號判決將判決命伊給付相對人之金額於
    一千五百七十一萬六千五百三十六元之本息部分範圍內廢棄發回，並經台南高分
    院以八十九年度重上更（七）字第二八號判決就上開廢棄部分駁回相對人之上訴
    及其假執行之聲請，則相對人即不得再援用前揭八十三年度重上更（六）第二六
    號判決聲請假執行。況且，相對人已就其勝訴部分聲請鈞院就該提存物為強制執
    行（八十九年度執字第三一九七三號），並受償六百三十萬元，則伊為供擔保之
    原因業已消滅，為此請求返還剩餘之擔保物，即價值一千二百五十萬元之交通銀
    行無記名可轉讓第十三期第十五次開發金融債券等語。
三、經查，聲請人主張之前開事實，業據提出台南高分院八十三年度重上更（六）字
    第二六號判決、八十九年度重上更（七）字第二八號判決、提存書、最高法院八
    十九年度台上字第一六○三號判決、本院提存所九十高貴存字第五九四一六號函
    等件影本各一份為證，且經本院依職權調取各該卷宗查明屬實，又相對人就台南
    高分院判決其勝訴部分並未供提供擔保為執行，而係待該勝訴部分判決確定後，
    始依該確定判決聲請強制執行，業經本院依職權查明，故相對人並未因聲請人供
    擔保免為假執行而受有遲延執行之損害，且相對人原得據為假執行之前開台南高
    分院判決，業經最高法院廢棄，依前開說明，已不得再據以聲請假執行，自無因
    遲延執行而受有損害之可能，聲請人亦無再供擔保得免為假執行之必要，則聲請
    人以供擔保之原因業已消滅為由，聲請返還擔保物，即與法律規定相符，應予准
    許。
四、依民事訴訟法第九十五條、第七十八條，裁定如主文。
中      華      民      國    九十二    年      二      月    二十七    日
                              臺灣高雄地方法院民事第一庭
~B法      官  陳月雯
右正本證明與原本無異。
如不服本裁定應於送達十日內向本院提出抗告狀。
中      華      民      國    九十二    年      二      月    二十七    日
~B法院書記官  陳展榮


司法院資訊處製作；財團法人民間司法改革基金會備份。
